【裁判字號】    97,審簡上,114
【裁判日期】    980520
【裁判案由】    清償債務
【裁判全文】
臺灣臺北地方法院民事判決           97年度審簡上字第114號
上  訴  人  甲○○（原名丁苓儀）
被上訴人    國泰世華商業銀行股份有限公司
法定代理人  乙○○
訴訟代理人  丙○○
上列當事人間請求清償債務事件，上訴人對於中華民國97年8月
21日本院臺北簡易庭97年度北簡字第26039號第一審判決提起上
訴，本院判決如下：
    主  文
上訴駁回。
第二審訴訟費用新台幣仟壹佰伍拾元由上訴人負擔。
    事實及理由
一、被上訴人起訴主張：上訴人於民國90年10月17日、92年3月1
    1日與被上訴人訂立信用卡使用契約，並領用被上訴人發行
    之信用卡2張，卡號為：0000000000000000、0000000000000
    000，依約上訴人即得持上開信用卡於特約商店記帳消費，
    但應於次月繳款截止日前向被上訴人清償，或以循環信用方
    式繳付最低應繳金額，其餘部分按年息19.7%計付利息。又
    上訴人於92年1月13日向被上訴人申請代償卡（卡號為：000
    0000000000000）以代付其於匯豐銀行台北分行、台新國際
    商業銀行信用卡中心、慶豐商業銀行之信用卡欠款，就該代
    償部分之利息及費用，計收方式係以代償後，前24個月按代
    償餘額1.1%計算之手續費，上述期間期滿後，則按年息19.7
    %計算利息。詎上訴人嗣後未依約履行，依信用卡約定條款
    第22條之約定，上訴人所有之消費款均喪失期限利益，視為
    全部到期。再者，上訴人至94年3月9日止累計消費記帳共計
    193,466元未給付，其中信用卡帳款金額為35,246元（包括
    本金32,024元、利息3,222元），代償金額為158,220元（包
    括本金148,428元、手續費9,792元），依約上訴人除應給付
    上開金額外，另就其中本金180,452元部分尚應給付自94年3
    月10日起至清償日止，按年息19.7%計算之利息。為此，爰
    依信用卡使用契約之法律關係提起本訴等語。
二、上訴人則以：上訴人因年輕時一時鑄下大錯而欠下系爭債務
    ，請求准予和解，如無法和解，則請求上訴人確定被上訴人
    之債務金額，如無法確定則請求更生等語置辯。
三、本件原審判決被上訴人全部勝訴，並為假執行之宣告，上訴
    人全部聲明不服，求為廢棄原判決，並駁回被上訴人在第一
    審之訴；被上訴人則求為判決駁回上訴。
四、本件被上訴人主張之上揭事實，業據其提出信用卡消費帳款
    債權明細報表、信用卡申請書、代償卡申請書、信用卡約定
    條款、信用卡注意事項、92年1月及94年1、2月信用卡對帳
    單等件為證，且為上訴人所不爭執（見本院98年5月8日言詞
    辯論筆錄第2頁），自堪信為真實。至上訴人希以和解或更
    生程序解決系爭債務，則應由兩造另行協商俾達成和解方案
    ，或由上訴人依消費者債務清理條例之規定，按遵法定程式
    及要件，向管轄法院提出更生之聲請，猶無妨於被上訴人起
    訴請求上訴人給付前開消費款項之權利，附此敘明。
五、綜上所述，被上訴人依信用卡使用契約請求上訴人給付193,
    466元，及其中180,452元自94年3月10日起至清償日止，按
    年息19.7%計算之利息，為有理由，應予准許。是則原審判
    命上訴人如數給付，並依職權宣告假執行，於法並無不合。
    上訴意旨指摘原判決不當，求予廢棄改判，為無理由，應予
    駁回其上訴。
六、兩造其餘之攻擊或防禦方法及未經援用之證據，經本院斟酌
    後，認為均不足以影響本判決之結果，自無逐一詳予論駁之
    必要，併此敘明。
七、據上論結，本件上訴為無理由，依民事訴訟法第436條之1第
    3項、第449條第1項、第78條，判決如主文。
中    華    民    國    98    年    5     月    20    日
              民事第六庭審判長法  官  劉坤典
                              法  官  賴錦華
                              法  官  林秀圓
以上正本係照原本作成。
本判決不得上訴。
中    華    民    國    98    年    5     月    20    日
                              書記官  馮姿蓉


司法院資訊處製作；財團法人民間司法改革基金會備份。
